臺灣高等法院臺中分院刑事判決　　　　　　　　　　九十一年度上訴字第七五一號
　　上　訴　人
　　即　被　告　丑○○
右上訴人因偽造文書等案件，不服臺灣苗栗地方法院九十一年度訴字第三六號中華民
國九十一年二月二十日第一審判決（起訴案號：臺灣苗栗地方法院檢察署九十年度偵
字第二六四一號），提起上訴，本院判決如左：
　　主      文
原判決撤銷。
丑○○連續踰越門扇竊盜，處有期徒刑貳年陸年；又共同行使偽造私文書，足以生損
害於他人，處有期徒刑捌月，偽造之「辛○○」印章壹枚、及在參份和信電訊公司行
動電話申請書各聯上所偽造之「辛○○」印文共計拾貳枚，均沒收。應執行有期徒刑
參年，偽造之「辛○○」印章壹枚、及在參份和信電訊公司行動電話申請書各聯上所
偽造之「辛○○」印文共計拾貳枚，均沒收。
    事      實
一、丑○○意圖為自己不法之所有，並基於概括犯意，連續於附表所示之時、地，徒
    手（即未帶兇器）以附表所示之方法，連續竊取丁○○等人各如附表所示之財物
    ，得手後將現金及金飾典當，得款花用殆盡。
二、丑○○於附表編號九之時、地竊得辛○○之身分證後，又另基於行使偽造文書以
    詐取財物及財產上不法利益之犯意，先於民國 (下同)八十九年十一月底某日，
    在台北市內利用不知情之刻印商人，偽造辛○○之印章一枚，隨即將辛○○之身
    分證及偽造之辛○○印章均交給王飛博（另案由臺灣基隆地方法院檢察署檢察官
    偵辦），而與王飛博基於共同犯罪之犯意聯絡，於八十九年十二月六日上午，到
    基隆市○○路一八七號一樓和信電訊股份有限公司（以下簡稱為和信電訊公司）
    基隆店內，推由王飛博出面並以辛○○之名義，在和信電訊公司之行動電話申請
    書三份（每支行動電話需填寫一份申請書）各聯（每份申請書均為一式四聯）之
    「申請人簽章欄」上，均偽造辛○○之印文一枚（共計偽造辛○○之印文十二枚
    ），據以偽造辛○○向和信電訊公司申請三個門號行動電話之私文書完成，隨即
    持以行使，持該偽造完成之申請書向和信電訊公司基隆店申辦行動電話門號，致
    使該店之店員李松愷因誤認申請書為實在，陷於錯誤，乃在丑○○支付新台幣（
    下同）二千九百七十元（由不知情之褚昭隆代墊）之申請費用之後，同意依照優
    惠專案，將門號分別為0000000000號、0000000000號、0
    000000000號之行動電話ＳＩＭ卡三張，及所搭配其市價超過二千九百
    七十元之行動電話手機三支等財物，均交給王飛博，王飛博與丑○○因而共同向
    和信電訊公司共同詐取上開財物得逞。此後，丑○○即基於上開詐取財產上不法
    利益之犯意，在不願支付費用之情形下，使用上開行動電話以詐取通話免付費用
    之財產上不法利益。其中，0000000000號行動電話積欠一千八百五十
    七元之通話費用不付，0000000000號行動電話積欠一百十九元之通話
    費用不付，0000000000號行動電話亦積欠一百十九元之通話費用不付
    。丑○○嗣後並將三張ＳＩＭ卡丟棄，同時將三支行動電話轉賣給不知情之褚昭
    隆（每支二千五百元），除清償褚昭隆所代墊之申辦行動電話款項之外，得款並
    與王飛博朋分花用殆盡。丑○○與王飛博上開行使偽造私文書之行為，均足生損
    害於辛○○及和信電訊公司。嗣至九十年一月十一日，丑○○因毒品案件為警查
    獲才供出上情。
三、案經基隆市警察局移送及基隆市警察局第四分局報請臺灣基隆地方法院檢察署呈
    請臺灣高等法院檢察署檢察長移轉台灣苗栗地方法院檢察署檢察官偵查起訴。
　　理      由
一、訊據本案被告丑○○對其前開竊盜之犯行，已於偵、審中，及於本院審理時，均
    坦白承認，核與被害人丁○○、寅○○、丙○○、甲○○、壬○○、卯○○、戊
    ○○、己○○、辛○○、癸○○、子○○、陳柃瑾等人所指訴之情節相符，事證
    明確，被告此部分之犯行堪以認定。
二、又被告對其前開在竊得被害人辛○○之身分證後，確有另起行使偽造文書以詐取
    財物及財產上不法利益之犯意，而於前開時、地，利用不知情之刻印商人偽造辛
    ○○之印章一枚，後再於前開時、地，與王飛博共同到和信電訊公司基隆店內，
    推由王飛博在三份行動電話申請書上之「申請人簽章欄」上，均偽造辛○○之印
    文一枚，據以偽造辛○○向和信公司申請三個門號行動電話之私文書完成，隨即
    持以行使，使和信電訊公司基隆店之店員李松愷因誤認申請書為實在，陷於錯誤
    ，被告因而詐得前開財物與財產上不法利益，此後被告即將三張ＳＩＭ卡丟棄，
    另將三支行動電話以每支二千五百元之代價轉賣給不知情之褚昭隆，除清償褚昭
    隆所代墊之申辦行動電話費用之外，餘款均已與王飛博朋分花用殆盡各情，亦據
    被告於於偵、審中，及於本院審理時，均坦白承認，且經證人李松愷、褚昭隆分
    別於警、偵訊中指證明確。雖被告於本院訊問時，曾經推稱王飛博並不知情，且
    於偵查中，供稱王飛博不知情，伊係向王飛博告稱：辛○○為其姊姊云云。惟王
    飛博於檢察官訊問時，既坦承其與被告係很熟之朋友，自不可能不知被告之姓氏
    之理，而王飛博在辦理上開行動電話填寫申請資料之時，又有被害人辛○○之身
    份證在手可憑，在此情形，王飛博豈有受騙誤信辛○○係被告姊姊之理。再徵之
    王飛博於檢察官訊問時，亦供承：「當時丑○○找我說一起去賺錢，辦到手機後
    再轉賣，賣到的錢再分我，．．．．．．，事後我分到二千五百元」各情（以上
    見九十年度偵字第二六四一號偵查卷宗第二二頁），足證王飛博就被告此部分所
    犯，確與被告互有犯意聯絡及行為分擔。被告此部分迴護王飛博之詞，尚難採信
    。復據被害人辛○○指訴甚名，且有上開門號之行動電話申請書影本共三張在卷
    可稽，另經本院向和信電訊公司函查結果，和信電訊公司亦向本院覆稱：「本公
    司行動電話申請書一式四聯，依規定每一聯用戶皆需簽章；所查詢之三線門號均
    有搭配手機及ＳＩＭ卡，申請時共付款二千九百七十元，0000000000
    欠款一千八百五十七元，0000000000欠款一百十九元，000000
    0000欠款一百十九元」等情明確，有上開覆函在卷足佐（見本院卷宗第六七
    頁）。被告與王飛博此部分所為，亦堪認定足生損害於辛○○及和信電訊公司。
    事證明確，本案被告之上開犯行亦堪認定。
三、核被告上開所為：（一）就被告所犯竊盜罪之部分，其中如附表編號二、三、四
    、五、六、七、十、十三所示之竊盜犯行，均係犯刑法第三百二十一條第一項第
    一、二款之加重竊盜罪；另附表編號一、八、九、十一、十二所示之竊盜犯行，
    均係犯刑法第三百二十一條第一項第二款之加重竊盜罪。其中，並以附表編號十
    二所示被害人子○○損失約計十五萬元之財物，其竊盜情節較為嚴重。本案被告
    多次竊盜犯行，其犯罪時間既屬緊接，基本犯罪構成要件亦屬相同，顯係基於概
    括之犯意反覆而為，自應依據刑法第五十六條連續犯之規定，論以竊盜情節較為
    嚴重之附表編號十二所示刑法第三百二十一條第一項第二款之踰越門扇竊盜一罪
    ，並依法加重其刑。（二）就被告冒用辛○○之名義，到和信公司基隆店內申請
    行動電話部分，係犯犯刑法第二百十六條、第二百十條之行使偽造私文書，及同
    法第三百三十九條第一項之詐欺取財既遂罪，以及同法第三百三十九條第二項之
    詐欺得利既遂罪。被告所犯上開三罪之間，有方法與結果之牽連關係，應依刑法
    第五十五條牽連犯之規定，從一重依行使偽造私文書罪處斷。至於被告偽造辛○
    ○印章、印文之行為（被告利用不知情之刻印店師傅偽刻印章，係間接正犯），
    係偽造私文書之階段行為，已被吸收而不另論罪。被告偽造私文書之後，復持以
    行使，其偽造私文書之低度行為，亦已被行使偽造私文書之高度行為所吸收，亦
    不另論罪。又就被告此部分所犯，其與王飛博之間，有犯意聯絡及行為分擔，均
    為共同正犯。因被告上開所犯，有裁判上一罪之關係，故未經檢察官起訴部分，
    亦為起訴效力逤及，本院亦應併予審判。（三）又被告所犯上開踰越門扇竊盜與
    行使偽造私文書二罪，其犯意各別，行為互殊，所犯罪名不同，應予分論併罰。
    被告所偽造之「辛○○」印章一枚不能證明已經滅失，此與被告在三份和信電訊
    公司行動電話申請書各聯上所偽造之「辛○○」印文共計十二枚，均應依照刑法
    第二百十九條之規定宣告沒收。
四、原審判決就被告前開所犯，予以論罪科刑，故非無見，惟原審判決就被告前開竊
    盜之犯行，部分未詳認其犯罪之時間是否在夜間，亦未詳認被告何次竊盜之犯罪
    情節較為嚴重，而就被告此部分，論以刑法第三百二十一條第一項第一、二款之
    毀越門扇、於夜間侵入住宅竊盜罪，尚有未合。又就被告行使偽造私文書部分，
    就被告偽造之辛○○印文之數目未為詳認，且就被告尚詐得行動電話手機之財物
    、及通話之財產上不法利益部分，亦未置論，以上亦有未洽。是本案被告上訴指
    摘原審判決不當，為有理由，自應由本院將原審判決均予撤銷改判。爰審酌被告
    之品行（有多次施用毒品記錄）、犯罪手段、所生危害、及其年僅二十一歲，不
    思努力自力更生，反多次行竊他人財物花用、及其犯罪後之態度等一切犯罪情狀
    ，分別量處其刑如主文所示，並依法定其應執行之刑。被告所偽造之「辛○○」
    印章一枚，及在三份和信電訊公司行動電話申請書各聯上所偽造之「辛○○」印
    文共計十二枚，均依法宣告沒收。
五、據上論斷，應依刑事訴訟法第三百六十九條第一項前段、第三百六十四條、第二
    百九十九條第一項前段、刑法第二十八條、第五十六條、第三百二十一條第一項
    第二款、第二百十六條、第二百十條、第三百三十九條第一項、第二項、第五十
    五條、第五十一條第五款、第二百十九條，罰金罰鍰提高標準條例第一條前段，
    判決如主文。
本案經檢察官乙○○到庭執行職務。
中      華      民      國　    九十一     年     八      月    十四　　日
　　                            臺灣高等法院臺中分院刑事第三庭
                                      審判長法  官　陳　朱  貴
                                      　　　法　官　劉　連　星
                                      　　　法　官　廖　柏　基
右正本證明與原本無異。
行使偽造私文書部分，得上訴。
竊盜部分，不得上訴。
如不服本判決應於收受送達後十日內向本院提出上訴書狀，其未敘述上訴之理由者並
得於提起上訴後十日內向本院補提理由書（均須按他造當事人之人數附繕本）。
　　　　　　　　　　　　　　　　　　　　　　書記官　詹  錫　朋
中      華      民      國　    九十一     年     八      月    十五　　日
附錄條文：
刑法第二百十條：
偽造、變造私文書，足以生損害於公眾或他人者，處五年以下有期徒刑。
刑法第二百十六條：
行使第二百十條至第二百十五條之文書者，依偽造、變造文書或登載不實事項或使登
載不實事項之規定處斷。
刑法第三百二十一條：
犯竊盜罪而有左列情形之一者，處六月以上五年以下有期徒刑：
一、於夜間侵入住宅或有人居住之建築物、船艦或隱匿其內而犯之者。
二、毀越門扇、牆垣或其他安全設備而犯之者。
三、攜帶兇器而犯之者。
四、結夥三人以上而犯之者。
五、乘火災、水災或其他災害之際而犯之者。
六、在車站或埠頭而犯之者。
前項之未遂犯罰之。
刑法第三百三十九條：
意圖為自己或第三人不法之所有，以詐術使人將本人或第三人之物交付者，處五年以
下有期徒刑、拘役或科或併科一千元以下罰金。
以前項方法得財產上不法之利益或使第三人得之者亦同。
前二項之未遂犯罰之。
                    　　　　　　　　　　　　　　　　　　　　　　　　　　Ｒ
附表：
　　　時　　　　間　　　地　　　　　　點　　　被害人　　　所　竊　財　物　　　方　　　　法
一、　八十八年          基隆市○○路二九    　丁○○      新台幣（下同）      毀壞後門進入
　　　五月間某日        一號                              二百元
　　　凌晨三、四時（無人居住之店面）
二、　八十八年          基隆市○○街二巷    　寅○○      一萬元　　　　      踰越窗戶進入
　　　六月間某日        二十七號
　　　晚上九、十時     （住宅）
三、　八十八年          基隆市○○○路二    　丙○○      四千餘元　　　      踰越窗戶進入
　　　七月間某日        六七巷一號
　　　凌晨三、四時     （住宅）
四、　八十八年          基隆市○○路一○    　甲○○      一萬餘元　　　      踰越窗戶進入
　　　七、八月間        ○巷六十二號二樓
　　　凌晨三、四時許   （住宅）
五、　八十九年          基隆市○○○路七    　壬○○      五千餘元　　　　    毀壞鐵門進入
　　　九月底　       　 十七號「貴族檳榔                  香煙十餘包
　　　清晨四時許     　 攤」內
                        （二樓為住宅）
六、　八十九年          基隆市○○路四十    　卯○○      四千餘元　　　　    使用木梯爬上
　　　九月底　       　 三號二樓                  　　　　行動電話二支        二樓推門進入
　　　清晨三、四時許    （住宅）
七、　八十九年          基隆市○○○路一    　戊○○      五十元　　　　    　踰越窗戶進入
　　　十月中旬某日　    四五巷七十號二樓
　　　晚上十二時     　 （住宅）
八、　八十九年          基隆市○○○路二    　己○○      四千餘元　　　    　踰越窗戶進入
　　　十一月十四或　    七七巷五號   　　　　　　　　     行動電話一支
　　　十五日     　 　　（住宅）                          行動電話充電器一個
      下午二時許                                          行動電話電池一個
                                                          雨傘一支
                                                          褲子一條
                                                          電話卡一張
九、　八十九年          基隆市○○○路一    　辛○○      二萬八千元　　    　踰越窗戶進入
　　　十一月二十一日　  一一號「蔡家檳榔    　　　　　　　信用卡七張
      凌晨五時許        店」內                            身分證一張
      （天未亮）        （一樓為店面，二                  健保卡一張
                        樓倉庫，無人居住                  勞保會員證一張
                        ）                                駕照一張
                                                          印章一個
十、　八十九年          基隆市○○○路五    　癸○○      三千餘元　　　    　踰越窗戶進入
　　　十一月底某日　    十一巷六十五號
　　　夜間　     　 　　（住宅）
十一、八十九年          基隆市○○路一六    　不　詳      金戒指二只　　    　踰越窗戶進入
　　　十一月底　　　    八巷六弄九號二樓 　　　　　　     金手鍊一對
　　　上午八、九時許　　（住宅）
十二、八十九年          基隆市新西二巷六　  　子○○      行動電話二支　    　以衣架打門鐵
　　　十二月十五日　    十九之一號二樓 　　　　　　　     金戒指一只　        門進入，又以
　　　上午九時許 　 　　（住宅）                          金項鍊一條　　　　  上財物價值約
                                                          鑽石戒指一只        計十五萬元
                                                          藍寶石戒指一只
                                                          鑽石項鍊一條
                                                          Ｋ金戒指一只
                                                          存錢筒三個
十三、九十年            基隆市○○○路二    　庚○○      金項鍊一條　　    　踰越窗戶進入
　　　一月三日　    　　五三巷十二號二樓 　　　　     　　金手鍊一條
　　　晚上七時許 　 　　（住宅）
      （已在夜間）
                                                      Ｒ
